【裁判字號】    95,裁,2575
【裁判日期】    951116
【裁判案由】    聲請停止執行
【裁判全文】
最  高  行  政  法  院  裁  定
                                     95年度裁字第02575號
聲  請  人  甲○○○○○○○○.
上列聲請人因與相對人中央健康保險局間聲請停止執行事件，對
於中華民國95年8月10日本院95年度裁字第1761號裁定，聲請再
審。本院裁定如下：
    主  文
再審之聲請駁回。
再審訴訟費用由聲請人負擔。
    理  由
一、按對於確定裁定聲請再審，依行政訴訟法第283條準用同法
    第277條第1項第4款之規定，必須表明再審理由及關於再審
    理由並遵守不變期間之證據。所謂表明再審理由，必須指明
    確定裁定有如何合於行政訴訟法第273條所定再審事由之具
    體情事，始為相當，倘僅泛言有再審事由而無具體情事者，
    仍難謂已合法表明再審事由，所為再審之聲請，即屬不合法
    。
二、本件相對人以聲請人積欠健保費，將其案件移送法務部行政
    執行署臺北行政執行處執行，聲請人聲請停止該執行，經臺
    北高等行政法院93年度停字第16號裁定以原處分之執行係為
    追償聲請人積欠相對人之健保費，屬金錢給付，並無將發生
    難於回復之損害之停止執行要件，而駁回聲請人停止執行之
    聲請，聲請人不服提起抗告，經本院93年度裁字第419號裁
    定予以駁回，聲請人復以該本院裁定有行政訴訟法第273條
    第1項第9款、第13款及第14款再審事由而聲請再審，經臺北
    高等行政法院94年度停再字第1號裁定以其未具體表明再審
    理由及提出證據予以駁回，聲請人不服提起抗告，經本院95
    年度裁字第1761號裁定（下稱原裁定）以：查本院為法律審
    ，不得提出新事實。聲請人以本院93年度裁字第419號裁定
    有行政訴訟法第273條第1項第9款、第13款及第14款再審事
    由而聲請再審，經臺北高等行政法院94年度停再字第1號裁
    定駁回後，以該本院裁定有行政訴訟法第273條第1項第10款
    之再審事由，提起抗告，核為提出新事實，非本院所得審酌
    ，其抗告難認有理由，予以駁回在案。
三、聲請意旨略謂：聲請人於原審主張之法律依據係行政訴訟法
    第274條，依該條內容當然包含同法第273條第1項第10款之
    再審事由，故原裁定認聲請人於原審係提出新事實，顯不合
    法理等語。核其聲請意旨雖就原裁定以聲請人於法律審主張
    新事實，故其抗告為無理由之論斷為指摘，惟姑不論依行政
    訴訟法第283條規定，對於確定裁定僅於有同法第273條之情
    形，始得聲請再審，且查原裁定乃係對原審裁定為抗告而審
    究，而非對已確定之裁定而審查聲請再審有無理由，自無從
    對聲請人所提之新事實為審酌，從而，聲請人對原裁定究有
    如何合於法定再審事由之具體情事，即未指及，揆諸首揭說
    明，顯屬未合法表明再審理由，其再審之聲請為不合法，應
    予駁回。
四、依行政訴訟法第283條、第278條第1項、第104條、民事訴訟
    法第95條、第78條，裁定如主文。
中    華    民    國    95    年    11    月    16    日
                  第五庭審判長法  官  鄭  淑  貞
                              法  官  葉  百  修
                              法  官  吳  明  鴻
                              法  官  鄭  小  康
                              法  官  帥  嘉  寶
以  上  正  本  證  明  與  原  本  無  異
中    華    民    國    95    年    11    月    17    日
                              書記官  郭  育  玎


司法院資訊處製作；財團法人民間司法改革基金會備份。
